【裁判字號】    99,訴,622
【裁判日期】    990728
【裁判案由】    違反毒品危害防制條例
【裁判全文】
臺灣屏東地方法院刑事判決               99年度訴字第622號
公  訴  人  臺灣屏東地方法院檢察署檢察官
被      告  甲○○
上列被告因違反毒品危害防制條例案件，經檢察官提起公訴（99
年度毒偵字第722 號），被告就被訴事實為有罪之陳述，本院裁
定行簡式審判程序，判決如下：
    主  文
甲○○施用第一級毒品，累犯，處有期徒刑壹年貳月，扣案之第
一級毒品海洛因壹包（驗後淨重零點貳陸公克）沒收銷燬，扣
案之注射針筒壹支沒收。又施用第二級毒品，累犯，處有期徒刑
拾月。應執行有期徒刑壹年捌月，扣案之第一級毒品海洛因壹包
（驗後淨重零點貳陸公克）沒收銷燬，扣案之注射針筒壹支沒
收。
    事  實
一、甲○○前曾於民國95年間因違反毒品危害防制案件，經本院
    以95年度訴字第911 號判決判處有期徒刑1 年8 月、8 月，
    應執行有期徒刑2 年2 月確定，自96年4 月25日起入監服刑
    ；復於96年間因違反毒品危害防制案件，經本院以96年度訴
    字第539 號判決判處有期徒刑1 年、8 月，應執行有期徒刑
    1 年6 月確定，並與上開有期徒刑接續執行，嗣上開有期徒
    刑分經本院以96年度聲減字第526 號、96年度聲減字第1969
    號裁定減刑，迄97年9 月25日因縮短刑期假釋出監，迨於98
    年1 月29日保護管束期滿未經撤銷假釋以視為執行完畢論。
    另其於88年間因施用毒品案件，經本院裁定送觀察、勒戒及
    強制戒治後，於90年1 月17日強制戒治執行完畢釋放，由臺
    灣屏東地方法院檢察署檢察官以90年度戒毒偵字第21號不起
    訴處分確定；復於90年間因施用毒品案件，經本院以90年度
    毒聲字第235 號裁定送強制戒治（同時由檢察官提起公訴，
    經本院以90年度訴字第174 號判決判處有期徒刑1 年，並經
    臺灣高等法院高雄分院以90年度上訴字第960 號判決駁回上
    訴而確定）。詎甲○○猶不知悛悔，竟基於施用第一級毒品
    海洛因之犯意，於99年3 月20日某時，在屏東縣枋寮鄉○○
    村○○路104 號，以將第一級毒品海洛因加水再以注射針筒
    注入體內之方式，施用第一級毒品海洛因1 次，甲○○另基
    於施用第二級毒品甲基安非他命之犯意，於99年3 月20、21
    日某時，在上址，以將第二級毒品甲基安非他命置於玻璃球
    內加熱燒烤再吸食所產生煙霧之方式，施用第二級毒品甲基
    安非他命1 次，嗣於99年3 月23日14時20分許，因與王振龍
    （由檢察官另案偵辦）共乘未懸掛車牌之機車為警認形跡可
    疑而盤查，甲○○因身懷第一級毒品海洛因而跳車逃逸，並
    將第一級毒品海洛因1 包（驗後淨重0.326 公克）及其所有
    供施用海洛因用之注射針筒1 支丟棄而為警扣案，甲○○為
    警逮獲後乃坦承施用毒品並同意採尿送驗而查獲。
二、案經屏東縣政府警察局潮州分局報請臺灣屏東地方法院檢察
    署檢察官偵查起訴。
    理  由
一、本件被告甲○○所犯係死刑、無期徒刑、最輕本刑為3 年以
    上有期徒刑以外之罪，其於準備程序中就被訴事實為有罪之
    陳述，經法官告知簡式審判程序之旨，並聽取當事人之意見
    後，本院認為適宜由受命法官獨任進行簡式審判程序。
二、上揭事實，業據被告甲○○坦承不諱，且被告為警所採集之
    尿液檢體，經送請臺灣檢驗科技股份有限公司以酵素免疫分
    析法及氣相層析質譜儀法檢驗，結果呈甲基安非他命及嗎啡
    陽性反應，有該公司濫用藥物尿液檢驗報告1 紙在卷足憑（
    見偵卷第21頁），並有注射針筒1 支，及白色粉末1 包（驗
    後淨重0.326 公克）扣案可稽，而該包白色粉末經高雄市立
    凱旋醫院以化學呈色法及氣相層析質譜儀法檢驗，檢出第一
    級毒品海洛因成分，有該院濫用藥物成品檢驗鑑定書附卷可
    稽（見偵卷第24頁），堪信被告上開自白確與事實相符。按
    被告前因施用毒品案件，有如上所示觀察、勒戒完畢，且於
    觀察、勒戒執行完畢後5 年內，再犯施用毒品罪受科刑判決
    並執行完畢等情，有臺灣高等法院被告前案紀錄表在卷可稽
    ，參諸最高法院97年度第5 次刑事庭會議決議意旨，則被告
    再犯本件施用毒品罪，自應依法論罪科刑。
三、查海洛因為毒品危害防制條例第2 條第2 項第1 款明定之第
    一級毒品；甲基安非他命為同條例第2 條第2 項第2 款明定
    之第二級毒品，均不得持有及施用，核被告甲○○所為，係
    犯該條例第10條第1 項之施用第一級毒品罪及同條第2 項之
    施用第二級毒品罪。其施用前、後持有第一級毒品海洛因及
    施用前持有第二級毒品甲基安非他命之低度行為，應分別為
    其施用第一級毒品海洛因及第二級毒品甲基安非他命之高度
    行為所吸收，不另論罪。被告所犯施用第一級毒品罪及施用
    第二級毒品罪2 罪間，犯意個別、行為互殊，應予分論併罰
    。被告前有如事實欄所示論罪科刑及執行之前科，於97年9
    月25日因縮短刑期假釋出監，迨於98年1 月29日保護管束期
    滿未經撤銷假釋以視為執行完畢論等情，有臺灣高等法院被
    告前案紀錄表1 份在卷可稽，其於受徒刑之執行完畢，5 年
    以內故意再犯本件有期徒刑以上之罪，為累犯，所犯2 罪均
    應依刑法第47條第1 項之規定加重其刑。爰審酌被告前經觀
    察、勒戒及強制戒治後，仍未戒斷其施用毒品之惡習，並參
    酌其素行狀況、犯罪之動機、目的、手段、所生戕害其身心
    情形及犯罪後坦承犯行，態度尚非惡劣等一切情狀，分別就
    其所犯各罪量處如主文所示之刑，並定其應執行之刑，以資
    懲儆。扣案之第一級毒品海洛因1 包（驗後淨重0.326 公克
    ），係查獲之毒品，應依毒品危害防制條例第18條第1 項前
    段之規定，沒收銷燬之；扣案之注射針筒1 支，係被告所有
    ，供其施用毒品所用之物，爰依刑法第38條第1 項第2 款沒
    收之。
據上論斷，應依刑事訴訟法第299 條第1 項前段、第273 條之1
第1 項，毒品危害防制條例第10條第1 項、第2 項、第18條第1
項前段，刑法第11條、第47條第1 項、第51條第5 款、第38條第
1 項第2 款，判決如主文。
本案經檢察官任亭到庭執行職務。
中    華    民    國    99    年    7     月    28    日
                  刑事第五庭    法  官  林家聖
以上正本證明與原本無異。
如不服本判決應於收受判決後10日內向本院提出上訴書狀，並應
敘述具體理由；其未敘述上訴理由者，應於上訴期間屆滿後20日
內向本院補提理由書（均須按他造當事人之人數附繕本）「切勿
逕送上級法院」。
中    華    民    國    99    年    7     月    28   日
                                書記官  邱郁芸
附錄本判決論罪科刑法條全文：
毒品危害防制條例第10條
施用第一級毒品者，處六月以上五年以下有期徒刑。
施用第二級毒品者，處三年以下有期徒刑。

司法院資訊處製作；財團法人民間司法改革基金會備份。
